【裁判字號】    97,訴,257
【裁判日期】    970128
【裁判案由】    毒品危害防制條例
【裁判全文】
臺灣高雄地方法院刑事判決               97年度訴字第257號
公  訴  人  臺灣高雄地方法院檢察署檢察官
被      告  甲○○
上列被告因毒品危害防制條例案件，經檢察官提起公訴（96年度
毒偵字第10269 號），本院合議庭裁定由受命法官獨任進行簡式
審判程序，判決如下：
    主  文
甲○○施用第一級毒品，累犯，處有期徒刑捌月；扣案之海洛因
壹包（驗後淨重零點壹貳陸公克，另含殘留海洛因粉末難以完全
析離之包裝袋壹個），沒收銷燬之。又施用第二級毒品，累犯，
處有期徒刑肆月。應執行有期徒刑拾壹月；扣案之海洛因壹包（
驗後淨重零點壹貳陸公克，另含殘留海洛因粉末難以完全析離之
包裝袋壹個），沒收銷燬之。
    事實及理由
一、本件被告甲○○所犯係死刑、無期徒刑、最輕本刑為3 年以
    上有期徒刑以外之罪，其於準備程序中就被訴事實為有罪之
    陳述，經法官告知簡式審判程序之旨，並聽取公訴人、被告
    之意見後，本院合議庭認為適宜而裁定由受命法官獨任進行
    簡式審判程序，先予敘明。
二、甲○○前因施用毒品案件，經本院以95年度聲字第720 號裁
    定送觀察、勒戒後，認有繼續施用毒品之傾向，復經本院以
    95 年 毒聲字第1466號裁定令入戒治處所施以強制戒治，於
    戒治逾6 月後，認已無繼施強制治療之必要，於96年7 月4
    日強制戒治執行完畢釋放。又因竊盜案件，經本院以95年度
    簡字第6104號判處有期徒刑4 月確定，經本院以2713號裁定
    減為有期徒刑2 月確定，甫於96年9 月3 日執行完畢。詎猶
    不知悔改，於前揭觀察、勒戒、強制戒治執行完畢後5 年內
    ，復基於施用第一、二級毒品之犯意，於96年10月26日8 時
    許、同日9 時許，在其位於高雄市○○區○○街123 號8 樓
    之居所內，以將甲基安非他命置於鋁箔紙燒烤吸食產生煙霧
    、將海洛因摻入香菸內點燃吸食產生煙霧之方式，分別施用
    第二級毒品甲基安非他命、第一級毒品海洛因各1 次。嗣於
    96 年10 月26日10時50分許在高雄市○○區○○街150 巷巷
    口，為警見其形跡可疑上前盤查，扣得甲○○當場棄置於地
    上之海洛因1 小包（驗前淨重0.137 公克、驗後淨重0.126
    公克），經採其尿液送驗後，結果呈甲基安非他命陽性反應
    及可待因、嗎啡陽性反應，而悉上情。
三、上開犯罪事實，有下列證據可資佐證：
(一)高雄市立凱旋醫院96年11月19日濫用藥物尿液檢驗報告、濫
    用藥物尿液檢體監管紀錄表各1 份。
(二)海洛因1 包（驗前淨重0.137 公克、驗後淨重0.126 公克）
    及高雄市立凱旋醫院96年12月10日高市凱醫驗字第6673號濫
    用藥物成品檢驗鑑定書1 份。
(三)現場及蒐證照片6 張。
(四)被告之自白，核與事實相符，堪予採為認定事實之基礎。
四、按海洛因、甲基安非他命係毒品危害防制條例第2 條第2 項
    所定之第一、二級毒品。是核被告所為，係犯毒品危害條例
    例第10條第1 項、第2 項之施用第一級毒品罪及施用第二級
    毒品罪。其為施用而持有海洛因、甲基安非他命之低度行為
    ，均應為其施用之高度行為所吸收，均不另論罪。其所犯上
    開2 罪犯行，犯意各別，行為互殊，應予分論併罰。查被告
    前因因竊盜案件，經本院以95年度簡字第6104號判處有期徒
    刑4 月確定，經本院以2713號裁定減為有期徒刑2 月確定，
    甫於96年9 月3 日執行完畢，有臺灣高等法院被告前案紀錄
    表乙份在卷可憑，其受有期徒刑執行完畢後，5 年內故意再
    犯本件最重本刑為有期徒刑以上之2 罪，俱為累犯，均應依
    刑法第47條第1 項規定，分別加重其刑。爰審酌被告前因施
    用毒品犯行，業經觀察、勒戒及強制戒治後，猶再施用毒品
    不輟，顯見其毒癮非淺，施用毒品除戕害自身健康外，對社
    會秩序亦產生不良影響，並考量本件被告施用毒品之時間、
    頻率，以及犯後坦承犯行，尚知悔悟等一切情狀，分別量處
    如主文所示之刑，並定其應執行之刑，以示懲儆。
五、末查，扣案之海洛因1 小包（驗前淨重0.137 公克，驗後淨
    重0.126 公克），係毒品危害防制條例第2 條第2 項之第一
    級毒品，不問屬於犯人與否，應依毒品危害防制條例第18條
    第1 項前段之規定，宣告沒收銷燬之；而上開裝有海洛因之
    包裝袋1 個，因殘留海洛因粉末，難以完全析離，亦應一併
    依上開規定，予以宣告沒收銷燬之。至鑑驗耗損之海洛因，
    既已滅失，自無庸宣告沒收銷燬，附此敘明。
據上論斷，應依刑事訴訟法第273 條之1 第1 項、第299 條第1
項前段、第310 條之2 、第454 條，毒品危害防制條例第10條第
1 項、第2 項、第18條第1 項前段，刑法第11條、第47條第1 項
、第51條第5 款，判決如主文。
本案經檢察官吳正中到庭執行職務。
中    華    民    國    97    年    1     月    28    日
                  刑事第十一庭  法  官  林書慧
以上正本證明與原本無異。
如不服本判決應於收受本判決後10日內向本院提出上訴書狀，並
應敘述具體理由，如未敘述上訴理由者，應於上訴期間屆滿後20
日內補提理由書狀於本院（均須按他造當事人之人數附繕本）「
切勿逕送上級法院」。
中    華    民    國    97    年    1     月    29    日
                                書記官  鍾錦祥
附錄本件論罪科刑法條：
毒品危害防制條例第10條
施用第一級毒品者，處 6 月以上 5 年以下有期徒刑。
施用第二級毒品者，處 3 年以下有期徒刑。


司法院資訊處製作；財團法人民間司法改革基金會備份。
